【裁判字號】    99,交聲,2504
【裁判日期】    990930
【裁判案由】    交管條例聲異
【裁判全文】
臺灣板橋地方法院交通事件裁定        99年度交聲字第2504號
原處分機關  交通部公路總局臺北區監理所板橋監理站
異  議  人
即受處分人  甲○○
上列受處分人因違反道路交通管理處罰條例案件，對於交通部公
路總局臺北區監理所板橋監理站中華民國99年8 月3 日所為之板
監裁字第裁41-AEY445771號處分（原舉發通知單號：中華民國99
年4 月5 日北市警交字第AEY445771 號），聲明異議，本院裁定
如下：
    主  文
異議駁回。
    理  由
一、原處分以：本件異議人即受處分人甲○○於民國（下同）99
    年4 月1 日16時5 分許，駕駛其所有之車號：721-CXH 號普
    通重機車，行經臺北市○○○路、農安街之設有燈光號誌管
    制之交岔路口，因有「闖紅燈（紅燈左轉，南往西方向行駛
    ）」違規行為，經臺北市政府警察局中山分局建國派出所員
    警以科學儀器設備採證取得證據資料，99年4 月5 日填製臺
    北市政府警察局北市警交字第AEY445771 號舉發違反道路交
    通管理事件通知單（下稱舉發單）並附違規採證照片4 張逕
    行舉發。案經移送原處分機關即交通部公路總局臺北區監理
    所板橋監理站辦理，異議人不服提出申訴；嗣原處分機關函
    請舉發員警職配之臺北市政府警察局中山分局再行調查結果
    ，據憑該分局查復函文與違規採證照片、舉發單等所得事證
    ，仍認定異議人確有首開違規事實，依道路交通管理處罰條
    例第53條第1 項、第63條第1 項第3 款【本院按：原處分之
    主文欄內雖未記載第3 款，惟已明確填載裁處異議人「記違
    規點數3 點」一節，尚無礙於異議人對於裁罰內容之判斷，
    是原處分並未違反行政處分之明確性原則，附此敘明】等規
    定，裁處異議人罰鍰新臺幣1,800 元，並記違規點數3 點。
二、異議人聲明不服意旨則謂：依採證照片所示，伊係向右轉（
    方）行駛，非罰單所稱紅燈左轉；伊係於紅燈時超越停止線
    到右方，等待農安街口號誌顯示為綠燈，才往農安街行駛，
    伊個人認為闖紅燈要跨越中線才算，採證照片均無法證明伊
    是否跨越中線，本案舉發伊如同直接闖紅燈左轉，伊有不服
    云云。
三、按汽車駕駛人，行經有燈光號誌管制之交岔路口闖紅燈者，
    處1,800 元以上5,400 元以下罰鍰，並記違規點數3 點，道
    路交通管理處罰條例第53條第1 項、第63條第1 項第3 款分
    別定有明文；所謂闖紅燈，係指車輛面對圓形紅燈時，仍逕
    予穿越路口至銜接路段，不論左轉、直行或迴轉，均屬闖紅
    燈之行為。
四、經查：
(一)、本案所指異議人甲○○有於前揭時、地駕車闖越紅燈左轉之
    違規，係舉發機關以科學儀器設備取得證據資料，證明異議
    人有如上行為，並依該科學採證照片填單逕行舉發。其次，
    觀諸本案違規採證照片4 張顯示，可以知悉：(1)99年4 月1
    日16時5 分27秒，異議人有駕乘車號：271-CXH 號普通重機
    車沿建國北路路段行駛，而於行駛至建國北路與農安街之交
    岔路口時，建國北路路段行向之圓形紅燈已經亮啟，且異議
    人所駕機車仍在建國北路路口劃設之機車停等區域內，其全
    部車身均尚未伸越該停等區前方之停止線（即採證照片編號
    ）；(2)99年4 月1 日16時5 分29秒，該交岔路口設置之建
    國北路行向之圓形紅燈仍然亮啟，惟異議人駕乘上開機車，
    竟逕自伸越建國北路路口之停止線並往右前方偏靠行駛，同
    此時際，異議人亦有向其左方即農安街路段方向轉頭注視之
    舉動（即採證照片編號）；(3)99年4 月1 日16時5 分33秒
    ，該交岔路口設置之建國北路路段行向之圓形紅燈仍然亮啟
    ，建國北路行向之人、車均屬全部禁止通行【含直行建國北
    路或左轉駛入農安街】狀態（即採證照片編號）；(4)99年
    4 月1 日16時5 分43秒，該交岔路口之建國北路行向所有人
    、車仍然全部禁止通行而停等之狀態，此時，清楚可見異議
    人駕乘上開機車已經橫越建國北路路口並往農安街方向行駛
    （即採證照片編號）等客觀情形。是據前旨，本件異議人
    駕車沿建國北路路段行駛，於行經首開違規時間、地點，且
    於該交岔路口之建國北路行向設置燈光管制號誌清楚顯示為
    紅燈時，其所駕上開重機車僅行駛至建國北路路口繪製機車
    停等區內，全部車身均仍在建國北路路口劃設停止線之後方
    ，詎其不依紅燈號誌停等，仍基於自建國北路穿越左轉進入
    農安街行駛之意圖，先予駕車伸越停止線並向右前方偏斜行
    駛，旋即再依農安街行向顯示之綠燈號誌駕車駛入農安街，
    而以此迂迴方式自建國北路違規闖越紅燈左轉進入農安街行
    駛，堪認異議人確有駕駛上開重機車違規紅燈左轉之行為自
    明。
(二)、本院復衡酌本案舉發員警職配之臺北市政府警察局中山分局
    以99年7 月22日北市警中分交字第09932956300 號函查復敘
    明本件係員警使用科學儀器採證並填單逕行舉發異議人駕乘
    前述機車闖越紅燈左轉行駛違規之歷程等意旨，核與前揭違
    規採證照片4 張所示全情均屬相符，亦未有何違反一般經驗
    與論理法則之情形。又，參以異議人就其確有駕駛車號721-
    CXH 號普通重機車行經前開時、地一節，亦是認在案（各見
    於本院卷99年8 月3 日聲明異議狀、99年7 月1 日交通違規
    案件陳述書所載）。準此，原舉發機關依據科學採證取得之
    證據資料，認定異議人有旨開違規闖越紅燈左轉事實予以填
    單逕行舉發，其所憑事證至為明確，堪信為真實。
(三)、綜前所論，本件違規事證明確，原處分機關因據裁處異議人
    新臺幣1,800 元，並記違規點數3 點，核無違法或不當。本
    案聲明異議為無理由，應予駁回。
五、據上論斷，應依道路交通案件處理辦法第19條，裁定如主文
    。
中    華    民    國    99    年    9     月    30    日
                        交通法庭法  官  黎錦福
上列正本證明與原本無異。
如不服本裁定，應於裁定送達後5 日內敘明抗告理由，向本院提
出抗告狀。
                                書記官  蔡麗春
中    華    民    國    99    年    9     月    30    日

司法院資訊處製作；財團法人民間司法改革基金會備份。
